Inventaris van het archief van de Jachtcommissie, 1924-1939
Nationaal Archief, Den Haag
Jachtcommissie
1924-1939
L213
2.00 meter; 22 inventarisnummers.
Normale geschreven, getypte en gedrukte documenten, geen bijzondere handschriften.
Nationaal Archief, Den Haag
Jachtcommissie, 1924-1938
Na de verandering van de jachtwet in 1923 werd de Jachtcommissie ingesteld om bezwaren en schadeloosstellingen te behandelen. In het archief van de commissie bevinden zich de dossiers met de beoordeling en waardering van de jachtrechten, stukken van jachtgerechtigden tegen de regelingen van de schadeloosstellingen en administratieve stukken zoals notulen en benoemingen.
Archiefvorming
Geschiedenis van de archiefvormer
De Jachtwet van 2 juli 1923 (S. 331) bepaalde dat de heerlijke en andere zakelijke, op onroerende goederen gevestigde, jachtrechten werden opgeheven. Volgens art. 84 van de Jachtwet 1923 zou voor het leiden of verrichten van de werkzaamheden in verband met deze opheffing een jachtcommissie worden ingesteld. Degenen die aanspraak dachten te maken op een schadeloosstelling in verband met de opheffing van de jachtrechten, dienden aangifte van hun vergane rechten bij de secretaris van de Jachtcommissie te doen. De aangiften werden gepubliceerd, zodat belanghebbenden in voorkomende gevallen bezwaar konden maken. De Jachtcommissie onderzocht de aangiften en eventuele bezwaren en besloot vervolgens over de geldigheid en aard van het geclaimde jachtrecht. Beroep tegen een beslissing van de Jachtcommissie was mogelijk bij het Gerechtshof, binnen welks rechtsgebied de gronden lagen, waar het geclaimde jachtrecht van toepassing was. De Jachtcommissie besliste, nadat het jachtrecht definitief was vastgesteld, over de waarde van het jachtrecht en de schadeloosstelling. Ook hiertegen was bij het Gerechtshof beroep mogelijk
Art. 84-116, Jachtwet 1923 (S. 331).
.
De leden van de Jachtcommissie werden bij KB. van 19 februari 1924 no. 15 benoemd. De commissie bestond uit een oneven aantal vaste leden, minimaal zeven. Bovendien was er een gelijk aantal plaatsvervangende leden. Uit iedere provincie waar gronden belast met jachtrechten lagen, diende tenminste één (plaatsvervangend) lid in de commissie zitting te hebben. In 1924 stelden de ministers van Binnenlandse Zaken, Financiën en Justitie dat er geen heerlijke jachtrechten in Friesland, Drenthe en Limburg voorkwamen
ARA-II, archief Kabinet van de Koningin, bijlage bij KB. van 19 februari 1924 no. 15.
. Voorzitter werd mr. P.M.J.E. Bloemarts, president van de arrondissementsrechtbank in Breda. Mr. dr. K.J. Frederiks, referendaris bij het ministerie van Binnenlandse Zaken en Landbouw, werd secretaris van de commissie. Tot de leden behoorden onder meer een rijksarchivaris, juristen, een wethouder, een lid van Gedeputeerde Staten van Noord-Holland en een hoogleraar.
Bij KB. van 4 januari 1939 no. 9 werd de Jachtcommissie opgeheven.
Geschiedenis van het archiefbeheer
Het archief van de Jachtcommissie werd ingevolge het KB. van 1 november 1939 no. 10 bij procesverbaal van 16 november 1939 overgebracht naar het Algemeen Rijksarchief.
De rechtstitel is (nog) onbekend
Inhoud en structuur van het archief
2.11
Selectie en vernietiging
Er werd ca. 1 meter vernietigd, voornamelijk routinecorrespondentie en uittreksels uit de dossiers. Het archief heeft nu een omvang van 2 meter.
Aanwijzingen voor de gebruiker
Openbaarheidsbeperkingen
Volledig openbaar.
Materiële beperkingen
Aanvraaginstructie
Openbare archiefstukken kunnen online worden aangevraagd en gereserveerd. U kunt dit ook via de terminals in de studiezaal van het Nationaal Archief doen. Om te kunnen reserveren dient u de volgende stappen te volgen:
U maakt een profiel aan op www.gahetna.nl, en logt vervolgens in
Via de archiefinventaris (alleen de beschrijvingen met rode nummers) selecteert u het gewenste archiefstuk door op de knop 'Reserveren' te klikken
In het volgende scherm geeft u aan op welke dag u het archiefstuk wilt inzien
Indien u zich bevindt in de studiezaal en een tafelnummer heeft ontvangen kunt u dit nummer vermelden. Als u geen tafelnummer heeft kunt u tafelnummer 777 laten staan
Vervolgens bevestigt u uw reservering door deze te versturen.
Verwant materiaal
Beschikbaarheid van kopieën
Beschrijving van de series en archiefbestanddelen
- Notulen, 1924-1939.; 1; 1 omslag
- Stukken betreffende benoemingen en honorering van leden en personeel, 1924-1935.; 2; 1 omslag
- Stukken betreffende inlichtingen, verkregen van verschillende archivarissen, 1925-1936.; 3; 1 omslag
- Dossiers betreffende de beoordeling en waardering van jachtrechten, geografisch-alfabetisch geordend, 1924-[jaren dertig].; 4-18; 15 pakken
  Zie ook inv. nrs. 20-22.
  - Gelderland., 4-6
    - B., 4
    - G-Li., 5
    - Loo-W., 6
  - Utrecht., 7
  - Noord-Brabant., 8-10
    - A-G., 8
    - H-M., 9
    - N-Z., 10
  - Zuid-Holland., 11-12
    - A-M., 11
    - N-Z., 12
  - Zeeland, 13-17
    - A-G., 13
    - H-K., 14
    - L-P., 15
    - R-V., 16
    - W-Z., 17
  - Overige provincies, 18
- Stukken betreffende acties van jachtgerechtigden tegen de regelingen van schadeloosstellingen, 1927-1935.; 19; 1 pak
- Registers met kadastrale nummers, [ca. 1925].; 20-22; 2 delen en 1 pak
  Vermoedelijk behorend bij de dossiers inv. nrs. 4 & 6.
  - Borculo., 20
  - Het Loo., 21
  - Bredervoort., 22; 1 pak